臺灣臺南地方法院刑事判決　　　　　　 92年度簡上字第184號
上　訴　人
即　被　告　甲○○　男　37歲.
上列上訴人因違反毒品危害防制條例案件，不服本院92年度新簡
字第335號中華民國92年7月7日第一審判決（聲請簡易判決處刑
案號：92年度毒偵字第1097號），提起上訴，經檢察官移送併辦
（94年度毒偵字第698號）後，被告就犯罪事實為有罪之陳述，
本院管轄之第二審合議庭裁定進行簡式審判程序，判決如下：
    主  文
原判決撤銷。
甲○○源連續施用第二級毒品，累犯，處有期徒刑肆月，如易科
罰金，以佰元折算壹日。
    事  實
一、甲○○曾因妨害公務案件，經臺灣高等法院台南分院判決處
    有期徒刑3月，如易科罰金，以300元折算1日確定，而於民
    國90年3月28日易科罰金執行完畢；另因施用毒品案件，經
    觀察、勒戒後，認有繼續施用毒品之傾向，再送強制戒治，
    嗣因無繼續戒治之必要，本院裁定停止戒治，所餘戒治期間
    ，付保護管束，然因甲○○又再施用毒品，經本院以90年度
    毒聲字7號裁定撤銷保護管束，令入戒治處所施以強制戒治
    ，並執行至90年11月26日期滿完畢，於翌日釋放，並由臺灣
    臺南地方法院檢察署檢察官於90年12月20日，以90年度戒毒
    偵字第637號不起訴處分確。詎甲○○猶未戒除毒癮，復於
    前揭強制戒治處分執行完畢釋放後5年內，基於施用第二級
    毒品安非他命之概括犯意，自91年9月30日或其前2、3日內
    某時許起至92年8月8日某時止，在臺南市某處工地、臺南縣
    善化鎮建築工地及新化朋友住處等地，以電燈泡燒烤之方式
    ，連續施用第二級毒品安非他命多次。嗣為警先後於91年9
    月30日通知其至台南縣警察局善化分局採尿，及因另案通緝
    ，於92年8月10日至警局投案時，經警採尿送驗後，均呈第
    二級毒品甲基安非他命之陽性反應，而查悉上情。
二、案經臺南縣警察局善化分局報告臺灣臺南地方法院檢察署檢
    察官偵查後聲請簡易判決處刑及移送併辦。
    理　由
一、上揭事實業據被告甲○○坦承不諱，而被告尿液經警於91年
    9月30日及92年8月10日採集送驗後，均呈甲基安非他命陽性
    反應，此有台南縣警察局善化分局出矯治毒品人口採尿編號
    對照表、台灣檢驗科技股份有限公司92年1月10日編號HH200
    2C000000 0號濫用藥物尿液檢驗報告、台南縣警察局善化分
    局偵辦毒品危害防制條例案犯嫌尿液送驗編號暨年籍對照名
    冊及臺南縣衛生局92年9月12日尿液檢驗成績書附卷可稽。
    再查，被告前因施用毒品案件，經觀察、勒戒後，認有繼續
    施用毒品之傾向，再送強制戒治，嗣因無繼續戒治之必要，
    本院裁定停止戒治，所餘戒治期間，付保護管束，然因被告
    又再施用毒品，經本院以90年度毒聲字7號裁定撤銷保護管
    束，令入戒治處所施以強制戒治，並執行至90年11月26日期
    滿完畢，於翌日釋放，並由臺灣臺南地方法院檢察署檢察官
    於90年12月20日，以90年度戒毒偵字第637號不起訴處分確
    定等情，有臺灣台南地方法院檢察署檢察官90年度戒毒偵字
    第637號不起訴處分書及臺灣高等法院被告全國前案紀錄表
    在卷足憑。被告自白與事實相符，應堪採信。綜上，本件事
    證明確，被告施用毒品犯行，足以認定。
二、按被告行為後，毒品危害防制條例雖於92年7月9日經總統令
    修正，並於93年1月9日生效施行，惟同條例第10條第2項之
    條次及法定刑均未修正，依刑法第2條第1項前段規定，應適
    用修正後之毒品危害防制條例論處，合先敘明。又查安非他
    命屬毒品危害防制條例第2條第2項第2款所列之第二級毒品
    ，故核被告所為，係犯修正後毒品危害防制條例第10條第2
    項之施用第二級毒品罪。被告非法持有第二級毒品安非他命
    之低度行為，已為其進而施用之高度行為所吸收，不復另論
    。其先後多次施用第二級毒品之犯行，時間緊接，犯罪構成
    要件相同，顯係基於概括之犯意反覆為之，為連續犯，應依
    刑法第56條之規定論以1罪，並依法加重其刑。至移送併辦
    部分（94年度毒偵字第698號），雖未為起訴書所論列，惟
    此部分犯行與前揭論罪科刑部分，有連續犯之裁判上一罪關
    係，已如前述，且業經檢察察移送併辦，自為前揭起訴效力
    所及，本院應併予審究，附此敘明。又查被告有如事實欄所
    載執行完畢之前科紀錄，有臺灣高等法院被告全國前案紀錄
    表可稽，其於執行完畢後5年之內，再犯本件有期徒刑以上
    之罪，係屬累犯，應依刑法第47條規定加重其刑，並依法遞
    加重之。
三、原審以被告犯行明確，依法論罪科刑，原非無見。惟查，被
    告自91年9月30日或其前2、3日內某時許起至92年8月8日某
    時止，連續施用第二級毒品安非他命之行為，已如上述，原
    審就被告上開91年9月30日或其前2、3日內某時許以外之施
    用第二級毒品安非他命之行為，未及審結，即有未洽。被告
    上訴指摘原判決認事用法不當，雖無理由，惟原判決既有如
    上之瑕疵，自應由本院撤銷改判。爰審酌被告之犯罪動機、
    目的、手段及曾因施用第二級毒品案件，經觀察、勒戒及強
    制戒治程序後，仍再犯本件之罪，顯見其毫無悔意，戒癮之
    意志力甚為薄弱，惟犯後坦承犯行，態度良好，且自92年8
    月8日迄今均未曾再施用毒品等一切情狀，量處如主文所示
    之刑，並諭知易科罰金之折算標準，以資懲儆。
據上論斷，應依刑事訴訟法第455條之1第1項、第3項、第369條
第1項前段、第364條、第273條之1第1項、第299條第1項前段，
修正後毒品危害防制條例第10條第2項，刑法第11條前段、第2條
第1項前段、第56條、第47條、第41條第1項前段，罰金罰鍰提高
標準條例第2條，判決如主文。
本案經檢察官乙○○到庭執行職務。
中　　華　　民　　國　　94　　年　　5 　　月　　10　　日
　　　　　    　　刑事第八庭  審判長法　官　吳勇輝
  　　　　　　　　　　　　　　　　　法　官  蔡直青
    　　　　　　　　　　　　　　　　法　官  陳映佐
以上正本證明與原本無異。
本件不得上訴。
                                    書記官  鄭吉裕
中　　華　　民　　國　　94　　年　　5 　　月　　10　　日
附錄法條：
修正後毒品危害防制條例第10條第1項：
  施用第二級毒品者，處3年以下有期徒刑。
